臺灣高雄地方法院民事裁定
111年度小抗字第10號
抗  告  人  趙紳旭  

相  對  人  洪慈蓮  
上列當事人間聲請訴訟救助事件，抗告人對於民國111 年7 月26
日本院高雄簡易庭111 年度雄救字第45號裁定，提起抗告，本院
裁定如下：
　　主        文
抗告駁回。
抗告費用由抗告人負擔。 
　　理        由
一、抗告意旨略以：抗告人訴請相對人返還不當得利事件（本院
    111年度補字第1341號事件），顯有勝訴之望，本應於起訴
    時繳納訴訟費用，但抗告人生活困難，現已補提中低收入戶
    證明書為憑，爰依民事訴訟法第107條規定聲請准予訴訟救
    助等語。
二、按當事人無資力支出訴訟費用者，法院應依聲請，以裁定准
    予訴訟救助。但顯無勝訴之望者，不在此限，此民事訴訟法
    第107條第1項定有明文。又當事人無資力支出訴訟費用者，
    固得聲請訴訟救助，然所謂「無資力」係指窘於生活，且缺
    乏經濟信用者而言（最高法院43年台抗字第152裁判意旨參
    照）。又聲請訴訟救助，依民事訴訟法第109條第2項、第28
    4條之規定，應提出能即時調查之證據，以釋明請求救助之
    事由，是法院調查抗告人是否無資力支出訴訟費用，專就抗
    告人提出之證據為之，如抗告人並未提出證據，或依其提出
    之證據，未能信其無資力支出訴訟費用之主張為真實，即應
    將其聲請駁回。
三、經查，抗告人主張其無資力支出本件裁判費，而聲請訴訟救
     助等情，固據其提出高雄市三民區公所中低收入戶證明書
    以為釋明（本院卷第13頁），惟中低收入戶證明書僅得認定
    抗告人及其共同生活之親屬經濟、健康狀況非佳，無從仰賴
    渠等援助情形，尚不足以釋明其即因此缺乏經濟信用能力，
    已致生活窘迫無法繳納，或缺乏經濟信用而無籌措款項支應
    訴訟費用之可能。再觀諸抗告人於民國110年度名下尚有2輛
    汽車、108年及109年度亦尚有申報新臺幣（下同）3萬餘元
    及1萬餘元之營利所得等情，有本院依職權調取抗告人稅務
    電子閘門財產所得調件明細表可稽（見本院卷證物袋末），
    可認抗告人應為有工作能力及收入之人，得以其既有財產及
    自身信用技能，籌措繳納訴訟費用。再參以本案訴訟應納之
    裁判費僅1,000 元，數額非鉅，揆諸前揭說明，難認抗告人
    已達窘於生活且缺乏經濟信用，致其無資力支出訴訟費用之
    程度，是抗告人本件訴訟救助之聲請，於法不合，應予駁回
    。原法院裁定駁回抗告人之聲請，並無違誤。抗告意旨指摘
    原裁定不當，求予廢棄，為無理由，應予駁回。
四、據上論結，本件抗告為無理由，爰裁定如主文。
中　　華　　民　　國　　111 　年　　10　　月　　12　　日
                  民事第三庭  審判長法  官  高瑞聰

                                    法  官  黃姿育

                                    法  官  鄭珮玟 
以上正本係照原本作成。
本裁定不得再抗告。
中　　華　　民　　國　　111 　年　　10　　月　　12　　日
                                    書記官  張傑琦